

Cisca Aguilera Rebollo

ADMIN. Y GESTION EMPRESARIAL

Resumen ejecutivo

Soy una persona eficiente, detallista y minuciosa en mis procesos y formas de trabajar. Acostumbrada a trabajar muy duro bajo presión para conseguir objetivos y resultados en la empresa con alta capacidad de resiliencia. Conocimientos y extendida experiencia en puestos administrativos, back office y gestión empresarial.

Áreas de experiencia

- Ventas
- Administración
- Back office
- · Gestión comercial y empresarial
- · Gestión contable
- · Programas de ERP
- · Excel y microsoft office
- Protección de datos (LOPD)

Referencias.

• Luis Abad Villalba

Gerente y dueño de la sociedad Neumáticos Élite / ABAD 609 152 787

Patricia Abad

Administrador de la sociedad Neumáticos ABAD 678 278 464

Puedes contactarme:

Telefono: 647 461 727 / 663 939 388



C/Polluela 13 41100 - Coria del Río Sevilla



paquiaguilera27@gmail.com

Experiencia laboral:

• Departamento de Ventas

El Corte Inglés 1991-1995

Vendedora en diversas secciones

Administración y ventas

Clínica estética Dr. Caro Cordero

1995-2002

Venta de productos farmacéuticos y terapias desarrolladas en el centro. Administración y atención al cliente

• Delegada comercial

Joaquín Henares Bautista Shops 2002-2007

Coordinadora responsable de diferentes tiendas de la compañía textil

· Administración y gestión empresarial

Neumáticos ABAD S.L.

2007-2015

Responsable administrativa de la sociedad, así como labores de gestión empresarial requeridas. Back office: Facturación, cobros, pagos, albaranes, atención al cliente personalizada...

• Responsable Back Office

Cristalería y aluminios Coria S.L.

2016-Actualidad

Labores administrativas: Gestión de albaranes, emisión de facturas procesamiento de pedidos.

Formación:

Formación académica:

- Estudios en Administración Comercial 1986-1991
- Organización y explotación de datos Ministerio de Trabajo 1991
- Técnico en contabilidad System Center 1996
- · Contratos, nóminas y SS FETC 2004

Formación informática:

- · Gestión contable informatizada FETC 2007
- · Contratos, nóminas y SS FETC 1996
- Excel Avanzado Edutedis 2009
- Protección de datos de carácter personal Edutedis 2009
- Adaptación de la empresa a la LOPD Edutedis 2010
- CONTAPLUS y FACTURAPLUS Edutedis 2011

Cursos sector sanitario (FSFA):

- Procedimientos y protocolos de prevención de riesgos 2018
- Identificación y prevención de manejo de factores de riesgos psicosociales
- Información y atención al ciudadano del personal no sanitario
- Ergonomía y ambiente físico en el lugar de trabajo en el ambiente sanitario
- Atención a los usuarios de los servicios públicos del sistema sanitario andaluz
- Informática e internet básico para personal de instituciones sanitarias
- · Organización sanitaria en el marco de Andalucía